# 外资企业减资报告

提问人：37725428 时间：2012-10-26 08:27:00
第一次做外资企业的减资报告，谁有模板（注册资本、实收资本同时减少） 还有一个问题，出减资报告时，是要企业先将减少的实收资本汇出给外方，我们再去外管局函证再出验资报告 还是，直接去外管局函证出完验资报告，企业再把减少的实收资本汇出给外方

回答人：chenyiwei
1 、验资报告模板可以以验资准则指南后附的股份有限公司减资验资报告为基础，如果注册资本币种为外币的，则参照外商投资企业验资报告的相关模板增补币种折算等内容即可。 2 、审验内容应包含减资款汇出的情况，所以应该是企业先就减资事项取得商务、外汇主管部门批准后汇出减资款，我们再出具验资报告。